臺灣臺北地方法院刑事判決　　　　　　　　　　　　　九十三年度易字第八八三號
　　公　訴　人　臺灣臺北地方法院檢察署檢察官
　　被　　　告　甲○○
　　選任辯護人　施怡君律師
右列被告因侵入住宅案件，經檢察官提起公訴（九十三年度偵續字第一六八號），本
院判決如左：
    主  文
甲○○連續無故侵入他人住宅，處拘役肆拾日，如易科罰金以參佰元折算壹日。
    事  實
一、甲○○與夫婿吳卿華相處不睦，因吳卿華二、三日未返家，其經由吳卿華所留之
    企畫提案書得悉上載臺北市○○區○○路一段二十三巷二十一號之地址後，即於
    民國九十二年九月十一日上午六時三十分許，至上開住宅外按門鈴欲找吳卿華，
    然未見有人前來開門，竟基於侵入他人住宅之概括犯意，徒手強行推開乙○○位
    於該處住所大門後，侵入該住宅附連圍繞之庭院內，進而侵入乙○○住宅內與身
    在該處之吳卿華發生爭執，嗣因吳卿華不願隨其離去，且經寧倫孝驅趕下，甲○○乃於同日約八時三十分許離去。並隨即至臺北市政府警察局中正第一分局仁愛
    路派出所報案，經員警丙○○陪同於同日上午九時許，再次返回上述地點按門鈴
    ，乙○○開門後，乙○○尚未同意甲○○入內之際，甲○○即承前開侵入住宅概
    括犯意，再次大步衝入前處所庭院內，而侵入他人住宅附連圍繞土地。
二、案經被害人寧倫孝訴請臺灣臺北地方法院檢察署檢察官偵查起訴。
    理  由
一、訊據被告甲○○對右揭第一次進入告訴人庭院及屋內與第二次進入庭院之事實坦
    承屬實，惟矢口否認有何侵入住宅犯行，辯稱：因誤認其夫吳卿華文件上所載地
    址為其公司新址，且因吳某有高血壓，為免意外，故第一次是自大門縫發現吳卿
    華之鞋，按鈴二十分鐘無人應門而推開，經敲屋門後，一自稱林姓女子開門讓伊
    入屋內，之後始知其為告訴人乙○○；第二次則係與警員到達後敲門，告訴人自
    行開門請其入內，均無侵入他人住宅之故意云云。
二、經查：
（一）被告如何未經告訴人乙○○允許，於九十二年九月十一日上午六時三十分許第
      一次擅自推開該處紅色大門進入後，又闖入屋內，與吳卿華爭執後離開；如何
      又於第二次與警員到場，再次未經同意進入其住宅庭院等情，業經告訴人迭於
      偵查及本院審理中、告訴代理人葉宏基律師於偵查中指訴綦詳（見九十二年度
      偵字第二一一四一號偵卷第七頁、第三十頁、九十二年度偵續字第一六八號偵
      卷第二十一頁正面及本院九十三年十月十二日審判筆錄）。且告訴人係於九十
      一年一月四日向劉傑民承租臺北市○○區○○路一段二十三巷二十一號之房地
      ，而為該址之使用權人一節，亦有房屋租賃契約及本院公證書附偵卷可稽。
（二）被告第二次於同日上午九時許由臺北市政府警察局中正第一分局仁愛路派出所
      員警丙○○至告訴人住所，被告仍再次侵入一事，亦經證人丙○○於本院審理
      中證稱「我與被告到現場後，被告先按門鈴，被告說她的先生與女的在裡面，
      請我到裡面處理一下。等了一分鐘的時候，告訴人就來開門，被告求我陪她進
      去，我當時跟被告說這棟房子何人的，被告說這棟房子不是她的，應該是屬於
      告訴人的。我當時跟被告說，如果屋主沒有同意我進入的話，我們不方便侵入
      准許被告進入？）當時告訴人保持緘默，沒有表示意見，只是站在旁邊看。」
      、「（問：告訴人一打開門被告就衝進去嗎？）是。」、「（問：告訴人開門
      時有無明白同意你們進去？）沒有說，但是門打開時，被告就直接大步衝進去
      。」等語詳確（見本院九十三年十月十二日審判筆錄）。
（三）證人吳卿華並未證稱曾告知被告其公司設於該處（見九十二年度偵字第二一一
      四一號偵卷第三十一頁正面），且徵諸卷附「長城行數位媒體公關」製作「華
      氏生物科技平面媒體企畫提案平面媒體公關稿媒體配套方案」一份（見九十二
      年度偵字第二一一四一號偵卷第十一頁正面），上載之臺北市○○區○○路一
      段二十三巷二十一號所緊接「長城行數位媒體公關」之下，但未標示係該公司
      之聯絡或營業地址，參以被告於清晨六時三十分許即抵達該址，一般公司焉有
      早於如此時間上班辦公，可見被告應無誤認該處為吳卿華辦公處所之可能，又
      其既稱係為吳卿華身罹高血壓緣故，何以進入後即與之發生衝突，被告實另有
      所圖甚明。證人吳卿華於偵查中證以被告因上述書面載有之地址認為其公司所
      在云云，要屬其個人臆測，且為迴護被告之詞，不足遽採。矧被告第一次確經
      告訴人同意入內，大可因其夫在該處所堂而皇之要求繼續停滯或隨時出入，何
      必第二次尚須央求員警到場，諒係遭驅趕離去後，心有不甘又未免遭人驅離，
      始委警同往。又若經告訴人同意入內，員警豈有在到場後猶在門外等候之理？
      從而被告上開所辯，均屬無稽。
（四）按刑法第三百零六條第一項所謂無故侵入他人住宅，乃指未得該住宅之支配或
      管理人之明非或默示認許，且無正當進入理由而擅行侵入者而言，最高法院四
      十六年台非字第四四號判例可資參照。是若無符合本法緊急避難情形或有其他
      確切之犯罪行為發生，只要行為人未經支配管理權人允准，即足該當本罪，否
      則任何人都可以屋內有所識之人在內強行要求進入，本條保護之居家和平安全
      ，形同具文矣。被告既未經告訴人同意入內，亦無緊急情況，不論係誤認與否
      抑或擔心也罷，均不足為其解免本罪之卸詞，何況被告並無其上開所辯稱之情
      事，其無故侵入他人住宅犯行，至為顯然。
（五）綜上所析，告訴人之指述，誠屬實在。被告之辯解，要屬事後砌飾之詞，顯不
      足採。本件事證明確其犯行應堪認定。
二、核被告所為，係犯刑法第三百零六條第一項之罪，其先後二次侵入住宅犯行，時
    間緊接，所犯構成要件相同之罪名，顯係基於概括犯意反覆為之，應依刑法第五
    十六條連續犯之規定，論以連續侵入他人住宅之一罪，並加重其刑。爰審酌被告
    擅自闖入他人民宅之犯罪動機目的，犯後仍矯飾推辭再三、拒向告訴人道歉並賠
    償之犯後態度不佳，為念其尋夫心切始出此下策等一切情狀，判處如主文所示之
    刑，並諭知易科罰金之折算標準，以示懲儆。
據上論斷，應依刑事訴訟法第二百九十九條第一項前段，刑法第五十六條、第三百零
六條第一項、第四十一條第一項前段，罰金罰鍰提高標準條例第一條前段、第二條，
判決如主文。
本案經檢察官張志全到庭執行職務
中　　　華　　　民　　　國　　九十三　　年　　　十　　　月　　二十六　　日
                                      臺灣臺北地方法院刑事第四庭
                                          審判長法  官    黃雅芬
                                                法  官    黎惠萍
                                                法  官    吳定亞
右正本證明與原本無異。
如不服本判決，應於判決送達後十日內，向本院提出上訴狀。
                                                書記官    張漪蕙
中　　　華　　　民　　　國　　九十三　　年　　　十　　　月　　二十六　　日
附錄本案論罪科刑法條全文
中華民國刑法第三百零六條
(侵入住居罪)
無故侵入他人住宅、建築物或附連圍繞之土地或船艦者，處一年以下有期
徒刑、拘役或三百元以下罰金。
無故隱匿其內，或受退去之要求而仍留滯者，亦同。
